

EDUARDO RODRIGUEZ RAYO

Ingeniero en Sistemas Computacionales

 \boxtimes

rodriguez.rayo.ed@outlook.com



+52 744 311 3747



Acapulco, México



linkedin.com/in/eduardo-rodriguez-rayo

APTITUDES

- Capacidad de adaptación
- Trabajo en equipo
- Persistencia y constancia
- Aprendizaje continuo

IDIOMAS

Español: Nativo Inglés: B1

HOBBIES

- Dibujar
- Cocinar
- Gadgets
- Futbol

PERFIL

Persona proactiva y con muchas ganas de salir adelante, mi carrera profesional esta comienza, pero tengo muchas ganas de desarrollarme como maestro en sistemas computacionales. Tengo experiencia en el desarrollo de software en proyectos escolares, desarrollando un sistema de identificación biométrico, compuesto por una aplicación móvil que realiza las funcionalidades de enrolar e identificar las huellas y una página web para administrar los registros recolectados.

EXPERIENCIA LABORAL

Prácticas profesionales – Tecnológico Nacional de México campus Acapulco

Febrero 2022 – Julio 2022

 Desarrollo de un sistema de identificación biométrico móvil para la toma de asistencias de los profesores de la Universidad Americana de Acapulco

Auxiliar administrativo – IEPCGRO

Febrero 2018 – Agosto 2018

 Administrar correos electrónicos, inventario, organización de juntas, de documentos, etc

Técnico de campo - OneKey Systems.

Enero 2017 - Noviembre 2017

 Instalación y mantenimiento a sistemas de redes de comunicación.

EDUCACIÓN

Maestría en Sistemas Computacionales - Tecnológico Nacional de México campus Acapulco

2020 - 2022

Ingeniería en Sistemas Computacionales - Tecnológico Nacional de México campus Acapulco

2012 - 2017

HABILIDADES

| • | HTML, REACT, VUE | ★★☆ |
|---|-------------------------------------|-----|
| • | PYTHON, FLASK, FASTAPI | *** |
| • | MYSQL, SQL Server, ORM (SQLAIchemy) | ★☆☆ |
| • | CSS, BOOTSTRAP | ★☆☆ |
| • | JAVA, C# | *** |
| • | GIT | *** |